【裁判字號】    92,交簡上,61
【裁判日期】    920908
【裁判案由】    業務過失傷害
【裁判全文】
臺灣高雄地方法院刑事判決                        九十二年度交簡上字第六一號
    上  訴  人
    即  被  告   乙○○
右上訴人因業務過失傷害案件，不服本院交通法庭中華民國九十二年五月二十日九十
二年度交簡字第九八六號第一審判決（聲請簡易判決處刑案號：九十二年度調偵字第
二一五號），提起上訴，本院管轄之第二審合議庭判決如左：
    主  文
原判決撤銷。
乙○○從事業務之人，因業務上之過失傷害人，處有期徒刑貳月，如易科罰金，以貳
佰元折算壹日，緩刑貳年。
    事  實
一、乙○○考領有職業小型車駕駛執照，係營業小客車之司機，平日以駕駛計程車為
    業，為從事駕駛業務之人，於民國九十一年四月八日上午十一時三十分許，駕駛
    車牌號碼ＺＩ─七四○號營業小客車，沿高雄市○○區○○路，由北往南方向行
    駛，途經該路與明誠四路口時，理應注意四輪以上汽車在劃有快慢車道分隔線之
    道路行駛，除起步、準備停車、臨時停車或轉彎外，不得行駛慢車道，又行車速
 度依標誌或標線之規定，無標誌或標線者，在市區道路時速不得超過五十公里，
    在設有快慢車道分隔線之慢車道上，時速不得超過四○公里，汽車行駛時駕駛人
    應注意車前狀況，隨時採取必要之安全措施，而依當時視距良好，道路舖有柏油
    、乾燥，無障礙物或其他缺陷，且依其智識、能力亦無不能注意之情事，竟仍疏
    未注意車前狀況及減速慢行，貿然以時速六十至七十公里之速度高速行駛於甘肅
    路之慢車道上，致撞及由丙○○所駕駛沿明誠四路由東向西方向行駛之ＸＳ─六
    九○六號自用小客車，丙○○因此受有胸部鈍挫傷、胸痛等傷害。又乙○○於肇
    事後，於高雄市政府警察局鼓山分局員警甲○○前往現場處理時，在其上開犯行
    未為任何有偵查犯罪職權之公務員已知悉前，向處理員警自承為肇事者，並接受
    裁判。
二、案經丙○○訴由高雄市政府警察局鼓山分局報請臺灣高雄地方法院檢察署檢察官
    偵查後，聲請以簡易判決處刑。
    理  由
一、訊據上訴人即被告乙○○固坦於右揭時、地駕駛營業小客車與告訴人丙○○駕駛
    之自用小客車發生車禍，及告訴人丙○○因此受有胸部鈍挫傷、胸痛等傷害等事
    實，惟否認有何業務過失傷害犯行，辯稱：在十字路口發生車禍伊與告訴人都有
    過失，且依告訴人的驗傷診斷書之記載，告訴人並沒有傷云云。
二、經查：
（一）被告係於九十一年四月八日上午十一時三十分許，駕駛車牌號碼ＺＩ─七四○
      號營業小客車，沿高雄市○○區○○路，由北往南方向行駛，途經該路與明誠
      四路口時，以時速六十至七十公里之速度行駛於甘肅路之慢車道上，致在該路
      口撞及由丙○○所駕駛沿明誠四路由東向西方向行駛之ＸＳ─六九○六號自用
      小客車，丙○○因此受有胸部鈍挫傷、胸痛等傷害等情，業據被告於警、偵訊
      坦承在卷，核與告訴人於警、偵訊及本院審理中指訴之情節相符，並經證人即
      高雄市政府警察局鼓山分局警員甲○○於本院審理時證述明確（本院九十二年
      八月二十二日審判筆錄），並有現場照片八幀、國軍左營醫院診斷證明書一紙
      、高雄市○○○○○道路交通事故調查報告表、道路交通事故現場草圖、肇事
      車輛談話筆錄各一份在卷可參，是被告確有於前揭時、地肇事致告訴人受傷之
      事實，應堪認定。
（二）又被告與告訴人於警訊中均陳稱：行車方向之號誌係綠燈等語，二人就號誌各
      執一詞，復無其他證據足資佐證，是就號誌部分，顯無從認定。惟按四輪以上
      汽車在劃有快慢車道分隔線之道路行駛，除起步、準備停車、臨時停車或轉彎
      外，不得行駛慢車道，行車速度依標誌或標線之規定，無標誌或標線者，在市
      區道路時速不得超過五十公里，在設有快慢車道分隔線之慢車道上，時速不得
      超過四○公里，汽車行駛時駕駛人應注意車前狀況，隨時採取必要之安全措施
      ，道路交通安全規則第九十五條第二項、第九十三條第一項第一款、第二款、
      第九十四條第三項分別定有明文。被告考領有職業小型車駕駛執照，業據其於
      警訊中陳明，對於上開規定應知之甚詳，本件事故當時視距良好，道路舖有柏
      油、乾燥，無障礙物或其他缺陷，客觀上並無不能注意之情形，有前揭道路交
      通事故調查報告表、現場照片在卷可佐，顯見事故當時客觀上並無不能注意之
      情形，乃被告竟違規行駛慢車道，以時速六十至七十公里超速行駛，行經交岔
      路口時復疏未注意車前狀況，隨時採取必要之安全措施，而於通過前揭交岔路
      口時，撞及告訴人所駕駛之小客車，其過失責任已明。本件事故經送高雄市政
      府建設局車輛行車事故鑑定委員會、高雄市政府交通局車輛行車事故覆議鑑定
      委員會鑑定結果，亦同此認定，有高雄市政府建設局車輛行車事故鑑定委員會
      九十一年十二月五日高市車鑑字第○九一○○○五七八四號函及高雄市政府交
      通局九十二年一月二十七日高市交一字第○九二○○○一四三七號函各一份附
      偵卷可按。又告訴人丙○○因本件車禍致受有有胸部鈍挫傷、胸痛等傷害，有
      國軍左營醫院診斷證明書一紙在卷可稽，是被告未盡前開注意義務與告訴人丙○○所受傷害間，顯有相當因果關係一節，亦堪認定。
（三）綜上所述，本件事證已臻明確，被告過失犯行堪以認定。
（四）末查，被告乙○○於本件車禍發生後，隨即委託車行報警，並向到達員警甲○○表明其為肇事之人，提供身分資料予員警登記情事，此經證人即前往現場處
      理之員警甲○○到庭於本院審理時結證明確（本院九十二年八月二十二日審判
      筆錄），足見被告係於肇事後，於員警前往現場處理時，在其上開犯行未為任
      何有偵查犯罪職權之公務員知悉前，當場向員警自承其為肇事者，並接受裁判
      ，已合於刑法第六十二條前段所定對於未發覺之犯罪自首而接受裁判之要件。
三、被告乙○○係營業小客車司機，平日以駕駛計程車載客為其業務，業據其供明在
    卷，為從事業務之人，其於駕駛途中肇事致人於傷，核其所為，係犯刑法第二百
    八十四條第二項前段之業務過失傷害罪。又被告肇事後，於警前往肇事現場處理
    時坦承駕車肇事，此經證人即執勤警員甲○○於本院審理中證述在卷，核與自首
    之要件相符，應依刑法第六十二條前段減輕其刑。
四、原審予以論罪科刑，固非無見，惟原判決未予注意被告於肇事後向警員自首而有
    減輕刑責之事由，被告上訴意旨指摘原判決量刑過重，非無理由，爰由本院將原
    判決予以撤銷自為判決。爰審酌被告尚無前科，有臺灣高等法院被告全國前案紀
    錄表及臺灣高雄地方法院檢察署刑案資料查註紀錄表各一份在卷可稽，素行良好
    ，因一時失慮，疏未注意，致告訴人受傷，告訴人傷勢不重，被告犯後已與告訴
    人達成民事和解，賠償告訴人新台幣九萬元，有和解書一份附於審卷可按，犯後
    態度良好等一切情狀，量處如主文所示之刑，並諭知易科罰金之折算標準，以資
    懲儆。又被告未曾受有期徒刑以上刑之宣告，有臺灣高等法院被告全國前案紀錄
    表及臺灣高雄地方法院檢察署刑案資料查註紀錄表各一份在卷可稽，其一時疏忽
    致犯本案，惟事後已與告訴人達成民事和解，賠償告訴人九萬元，已如前述，其
    經此偵審程序，當知警惕，應無再犯之虞，是本院衡情認其所受宣告之刑，以暫
    不執行為適當，爰諭知緩刑二年，以啟自新。
據上論斷，應依刑事訴訟法第四百五十五條之一第三項、第三百六十九條第一項前段
、第三百六十四條、第二百九十九條第一項前段，刑法第二百八十四條第二項、第六
十二條前段、第四十一條第一項前段、第七十四條第一款，罰金罰緩提高標準條例第
一條前段、第二條，判決如主文。
本案經檢察官郭昭吟到庭執行職務。
中      華      民      國    九十二    年      九      月      八      日
                                臺灣高雄地方法院交通法庭
                                    審判長法官  黃三友
                                          法官  黃宗揚
                                          法官  涂裕洪
右正本證明與原本無異。
不得上訴。
                                        書記官  鍾錦祥
中      華      民      國    九十二    年      九      月      八      日
中華民國刑法第二百八十四條
因過失傷害人者，處六月以下有期徒刑、拘役或五百元以下罰金，致重傷
者，處一年以下有期徒刑、拘役或五百元以下罰金。
從事業務之人，因業務上之過失傷害人者，處一年以下有期徒刑、拘役或
一千元以下罰金，致重傷者，處三年以下有期徒刑、拘役或二千元以下罰
金。


司法院資訊處製作；財團法人民間司法改革基金會備份。
